臺灣臺南地方法院刑事判決　
109年度交簡上字第157號
上  訴  人  陳正中
即  被  告          

上列上訴人即被告因過失傷害案件，不服本院民國109年8月31日
109年度交簡字第1957號所為之第一審判決（聲請簡易判決處刑
案號：109年度偵字第5036、10985號），提起上訴，本院管轄之
第二審合議庭判決如下：
    主  文
原判決關於乙○○部分撤銷。
乙○○犯過失傷害罪，處拘役參拾日，如易科罰金，以新台幣壹仟
元折算壹日。
    事  實
一、乙○○於民國108年11月11日18時54分許，在臺南市○○區○○路0
    00號處，本應注意劃有分向限制線(雙黃線)處，不得穿越道
    路，竟疏未注意前開規定，逕行由東向西步行穿越道路，適
    丙○○（另經本院以109年度交簡字第1957號判處有期徒刑2月
    確定）於同時間，無照駕駛車牌號碼000-0000號普通重型機
    車，沿臺南市永康區大灣路由北向南貿然以超越當地速限（
    時速50公里）之70至80公里時速，並行駛於禁行機車之快車
    道上，兩人因而發生碰撞。丙○○於碰撞後，復撞及由陳秋花
    駕駛，後載少年郭○○(案發時為14歲，未對乙○○提出告訴)，
    在該處停等準備左轉之車牌號碼000- 000號普通重型機車及
    張智燕停放在該處路旁之車牌號碼000-000號普通重型機車
    及檳榔攤招牌，致少年郭○○受有頭部、腰部及骨臗部鈍挫傷
    、牙齒斷裂、雙下肢擦挫傷之傷害。丙○○則受有左肩、頸部
    及右胸鎖骨鈍挫傷、右手大拇指及小指擦挫傷、右膝蓋擦挫
    傷之傷害。乙○○於未經有犯罪偵查權限之人發覺前，向到場
    處理之員警自首為肇事人。
二、案經丙○○訴由臺南市政府警察局永康分局移送臺灣臺南地
    方檢察署檢察官偵查後起訴。
    理  由
壹、證據能力之判斷：
    按被告以外之人於審判外之陳述，雖不符合刑事訴訟第159
    條之1 至第159條之4之規定，但經當事人於審判程序同意作
    為證據，法院審酌該言詞陳述或書面陳述作成時之情況，認
    為適當者，亦得為證據。當事人、代理人或辯護人於法院調
    查證據時，知有第159條第1項不得為證據之情形，而未於言
    詞辯論終結前聲明異議者，視為有前項之同意，刑事訴訟法
    第159條第1項及第159條之5分別定有明文。查本判決下列所
    引用之被告乙○○以外之人於審判外之陳述，因檢察官、被告
    於本院準備程序表示對各該證據之證據能力無意見，且迄至
    言詞辯論終結前亦未聲明異議，本院審酌上開證據資料製作
    時之情況，尚無違法不當之瑕疵，亦認為以之作為證據應屬
    適當，依刑事訴訟法第159條之5規定，認前揭證據資料均有
    證據能力。
貳、犯罪事實之認定：
    上揭犯罪事實業據被告乙○○於本院審理時坦承不諱，並經證
    人即告訴人丙○○於警詢、偵查中證述車禍經過屬實，且有道
    路交通事故現場圖、道路交通事故調查報告表㈠、㈡、臺南市
    政府警察局永康分局交通分隊道路交通事故暨車損照片28張
    、臺南市政府警察局永康分局交通分隊道路交通事故路口監
    視器翻拍影像照片6張附卷可稽，被告於本院審理時之自白
    與事實相符，應堪採信。又告訴人丙○○因本件車禍受有左肩
    ，頸部及右胸鎖骨鈍挫傷、右手大拇指及小拇指擦挫傷、右
    膝蓋及擦挫傷等傷害一節，亦有高雄榮總臺南分院108年11
    月11日診斷證明書1份在卷可參（參見警卷第41頁），此部
    分事實亦堪認定。按行人穿越道路，應依下列規定：在禁止
    穿越、劃有分向限制線、設有劃分島或護欄之路段或三快車
    道以上之單行道，不得穿越道路，道路交通安全規則第134
    條第3款定有明文。被告步行穿越馬路，自應注意遵守上開
    規定，且依當時天候晴朗、夜間有照明設備、柏油路面、路
    面乾燥鬆軟、無障礙物、視距亦良好等情狀，有前揭道路交
    通事故調查報告表在卷可參，客觀上亦無不能注意之情事，
    而被告竟疏未注意前開規定，以致不慎與告訴人所騎乘之機
    車發生碰撞，致告訴人受有前揭傷害，被告就本件交通事故
    之發生自屬有過失。至於告訴人騎乘上開機車固亦有超速行
    駛、騎乘機車於禁止行駛機車之快車道上、未注意車前狀況
    等過失行為，惟此僅係影響被告就本件車禍所致過失傷害犯
    行責任之輕重，並無解於被告上開過失責任之成立。是本件
    事證明確，被告過失傷害犯行洵堪認定，自應依法論科。
參、論罪科刑：
    核被告所為係犯刑法第284條前段之過失傷害罪。被告於肇
    事後於未被有偵查犯罪職權之警員或公務員發覺前，即向到
    場處理之臺南市政府警察局永康分局交通分隊員警，主動承
    認為肇事者，並接受裁判，有臺南市政府警察局永康分局交
    通分隊道路交通事故肇事人自首情形紀錄表（參見警卷第59
    頁），符合自首之要件，爰依刑法第62條前段之規定減輕其
    刑。
肆、撤銷原審判決之理由：
　　原審認被告過失傷害犯行，罪證明確，應予論罪科刑，固非
    無據，然本件車禍被害人少年郭○○僅向本件車禍另一肇事者
    丙○○提出告訴，並未向被告提出過失傷害告訴等情，業有臺
    灣臺南地方檢察署刑事案件申告單1紙及訊問筆錄1份附卷可
    稽（參見109年度他字第2269號卷第1頁、第3頁），是原審
    認定被告乙○○所犯過失傷害犯行之告訴人除告訴人丙○○外，
    尚有少年郭○○一節，容有未洽。另本件告訴人丙○○就本案車
    禍之發生，係存有超速行駛，騎乘機車於禁止行駛機車之快
    車道上，且未注意車前狀況等過失，其過失情節，顯較被告
    乙○○為重，原審認兩者之過失程度相同，亦有未當。是被告
    乙○○主張原審就其部分量刑過重，提起上訴，為有理由，應
    由本院撤銷改判。
伍、爰審酌被告就本件車禍發生之過失程度、擅自橫越馬路，肇
    致本件車禍，致使告訴人受有上開傷害，並考量告訴人丙○○
    就本案交通事故之發生亦有相當之過失，另斟酌告訴人丙○○
    因本件車禍所受之身心創傷程度、被告於本院審理時坦承犯
    行之態度，復斟酌被告品行、智識程度、家庭、經濟狀況等
    一切情狀，量處如主文所示之刑，並諭知如易科罰金之折算
    標準。
據上論斷，應依刑事訴訟法第455條之1第1項、第3項、第369條
第1項、第364條、第299條第1項前段，刑法第284條前段、第62
條前段、第41條第1項前段，刑法施行法第1條之1第1項，判決如
主文。
本案經檢察官甲○○到庭執行職務。
中　　華　　民　　國　　109 　年　　12　　月　　23　　日
              刑事第八庭  審判長法  官  鄭燕璘
　　　　　　　　　
                                法  官  郭瓊徽

                                法  官  卓穎毓
以上正本證明與原本無異。
不得上訴。
                                書記官  吳采蓉
中　　華　　民　　國　　109 　年　　12　　月　　23　　日